
\vspace{1.8em}
\begin{minipage}{\textwidth}
\stepcounter{mallinumber}
\textbf{Tüüpsõnamall \arabic{mallinumber}\,\vadja{vihtõ}}\\

\begin{sideways}
\begin{tabular}{l l}
muutvormimall & tunnused \\
\hline
\underline{vih}\,+\,tõ & \textsc{ sg nom } \\
\underline{vih}\,+\,a & \textsc{ sg gen } \\
\underline{vih}\,+\,ta & \textsc{ sg par } \\
\underline{vih}\,+\,tasõ & \textsc{ sg ill } \\
\underline{vih}\,+\,õz & \textsc{ sg ine } \\
\underline{vih}\,+\,õss & \textsc{ sg ela } \\
\underline{vih}\,+\,õllõ & \textsc{ sg all } \\
\underline{vih}\,+\,õll & \textsc{ sg ade } \\
\underline{vih}\,+\,õlt & \textsc{ sg abl } \\
\underline{vih}\,+\,õssi & \textsc{ sg tra } \\
\underline{vih}\,+\,õssaa & \textsc{ sg ter } \\
\underline{vih}\,+\,õka & \textsc{ sg com } \\
\underline{vih}\,+\,õd & \textsc{ pl nom } \\
\underline{vih}\,+\,tojõ & \textsc{ pl gen } \\
\underline{vih}\,+\,toit & \textsc{ pl par } \\
\underline{vih}\,+\,toisõ & \textsc{ pl ill } \\
\underline{vih}\,+\,toiz & \textsc{ pl ine } \\
\underline{vih}\,+\,toiss & \textsc{ pl ela } \\
\underline{vih}\,+\,toillõ & \textsc{ pl all } \\
\underline{vih}\,+\,toill & \textsc{ pl ade } \\
\underline{vih}\,+\,toilt & \textsc{ pl abl } \\
\underline{vih}\,+\,toissi & \textsc{ pl tra } \\
\underline{vih}\,+\,toissaa & \textsc{ pl ter } \\
\underline{vih}\,+\,toika & \textsc{ pl com } \\
\end{tabular}
\end{sideways}
\captionof{table}{Tüüpsõna \arabic{mallinumber}\,\textit{vihtõ} ekstraheeritud muutvormimallid.}
\label{tab:tüüpsõnamall-vihtõ}

\end{minipage}

 
\vspace{1em}
\noindent Tüüpsõna ei hõlma teisi lekseeme vormi\-sõnastikus.
